【裁判字號】    99,交抗,1016
【裁判日期】    990421
【裁判案由】    違反道路交通管理處罰條例
【裁判全文】
臺灣高等法院交通事件裁定            99年度交抗字第1016號
抗  告  人
即受處分人  甲○○
上列抗告人因違反道路交通管理處罰條例案件，不服臺灣板橋地
方法院，中華民國99年2 月11日所為裁定（99年度交聲字第401
號），提起抗告，本院裁定如下：
    主  文
原裁定撤銷，發回臺灣板橋地方法院。
    理  由
一、抗告意旨略以：本人根本沒有誤闖紅燈，當時紅燈有故障，
    根本沒亮，當時員警在對面紅燈停，員警根本沒看到本人方
    向的紅燈是否正常，員警開完單後，本人再到現場看了才知
    道紅燈是故障的，所以本人是冤枉的。本人是對面馬路反向
    直行過紅綠燈之後一直直行，員警迴轉自本人後方跟車，約
    過300 公尺本人才發現後方有員警跟隨而停車，所以員警也
    不知情紅燈是否正常等語。
二、原裁定意旨略以：異議人即受處分人甲○○於民國（下同）
    98年11月30日12時32分許，騎乘車號BKU-311 號重型機車，
    行經臺北縣板橋市○○路與智樂街設有燈光號誌管制之交岔
    路口，有闖紅燈（中正路直行國光路）違規行為，經在場執
    勤之臺北縣政府警察局海山分局員警發現隨即予以當場攔查
    ，同日填製臺北縣政府警察局北縣警交大字第C00000000 號
    舉發違反道路交通管理事件通知單。原處分機關交通部公路
    總局臺北區監理所板橋監理站經函請舉發機關查明無誤後，
    於99年2 月1 日以異議人「駕車行經有燈光號誌管制之交岔
    路口闖紅燈」，違反道路交通管理處罰條例第53條第1 項、
    第63條第1 項第3 款規定，裁處異議人罰鍰新臺幣（下同）
    二千七百元，並記違規點數3 點。並以異議人雖以其沒有闖
    紅燈，紅燈根本沒亮，當時員警在對面紅燈停，員警根本沒
    看到伊方向的紅燈是否正常，且員警開完單後，亦無觀看紅
    燈是否正常；當時員警是騎機車在停紅燈，伊是在員警對面
    馬路反向直行過紅燈，之後伊一直直行，員警迴轉自伊後方
    跟車，約過300 公尺，伊才發現後方有員警跟隨而停車；事
    後伊有去舉發地點現場，發現紅燈沒亮，伊是無辜的云云。
    惟本案經原處分機關函請原舉發機關即海山分局調查後，經
    該分局函復舉發並無違誤，有前揭機關99年1 月12日北縣警
    海交裁字第0990000129號書函在卷可稽，並以異議人既陳稱
    其行車方向紅燈故障，惟卻又稱舉發員警在對向停等紅燈，
    所為供述已屬矛盾，認異議人上開辯解並無可採，而駁回異
    議人之異議，固非無見。
三、惟查，抗告人辯稱其騎乘機車沿台北縣板橋市○○路直行，
    行經中正路、智樂街交岔路口時，其行進方向之中正路號誌
    燈故障乙節，是否屬實？攸關抗告人有無「闖紅燈」事實之
    認定，自有向主管機關台北縣政府交通局查明之必要。又倘
    該號誌燈並無損壞，惟抗告人另辯稱舉發當時警員王志豪係
    在交岔路口對向停車，因見抗告人騎乘機車通過該交岔路口
    ，即迴轉並一路尾隨抗告人而攔查舉發等語，抗告人上開辯
    解是否屬實？如屬實情，則以警員所處位置能否目擊抗告人
    「闖紅燈」？亦關係抗告人有無「闖紅燈」事實之認定，自
    有傳喚證人即舉發警員王志豪到場證述之必要。原裁定就抗
    告人於原審所為上開辯解均未予查明，僅憑原舉發機關書函
    ，即認抗告人之辯解全無可採，稍嫌速斷，自難昭干服並杜
    爭議。抗告人提起抗告，指摘原裁定不當，為有理由，為維
    護抗告人之審級利益，應由本院將原裁定撤銷，發回原法院
    更為適法之裁定。
四、據上論結，應依道路交通管理處罰條例第89條，刑事訴訟法
    第413 條前段，裁定如主文。
中    華    民    國    99    年    4     月    21    日
                  刑事第十庭審判長法  官  陳榮和
                                  法  官  彭政章
                                  法  官  黃斯偉
以上正本證明與原本無異。
不得再抗告。
                                  書記官  王宜玲
中    華    民    國    99    年    4     月    23    日

司法院資訊處製作；財團法人民間司法改革基金會備份。
